【裁判字號】    94,上訴,716
【裁判日期】    950607
【裁判案由】    侵占等
【裁判全文】
臺灣高等法院刑事判決                 94年度上訴字第716號
上  訴  人
即  被  告  甲○○
選任辯護人  黃重鋼  律師
            林詠嵐  律師
上列上訴人因侵占等案件，不服臺灣臺北地方法院92年度易字第
1677號，中華民國93年12月30日第1審判決（起訴案號：臺灣臺
北地方法院檢察署90年度偵字第11284號；併辦案號：92年度偵
續字第210號），提起上訴，本院判決如下：
    主  文
原判決關於偽造文書，及定應執行刑部分撤銷。
甲○○連續行使偽造私文書，足以生損害於他人，處有期徒刑拾
月。
其他上訴駁回。
上開撤銷改判所處之刑，與上訴駁回連續業務侵占部分所處之刑
，應執行有期徒刑壹年捌月。
    事  實
一、甲○○於民國83年11月22日至90年1月9日，任職於位在臺北
    市中正區○○○路○段15號5樓之宏陽建設開發有限公司（下
    稱宏陽公司），擔任業務副理一職，職司銷售建案房屋、收
    取保管客戶交付款項、辦理房屋過戶手續等業務，竟基於意
    圖為自己不法之所有詐欺取財、業務侵占及行使偽造私文書
    之概括犯意，而為以下犯行：
  (一)乙○○以其次子塗悅伸名義，於86年1月18日向宏陽公司購
    買「博愛公元」預售建案之房屋3間（即臺北市○○區○○
    段1小段425、426地號土地應有部分、及其上編號第I、J、K
    棟之預售房屋共3間（後門牌號碼編為臺北市○○區○○街1
    段85之7、之8、之9號8樓、分別為臺北市○○區○○段1小
    段第2429、2430、2431建號）），約定價金共新臺幣（下同
    ）2295萬元，嗣於87年12月間，因宏陽公司財務吃緊，委請
    乙○○提前支付價款並以年息百分之8. 5複利利息折算，乙
    ○○遂先後於87年12月10日、88年1月6日、同年月11日提前
    給付共650萬元與宏陽公司，並因此而獲利息折讓價款75萬
    1689元。詎甲○○於89年3、4月間，除以私人名義向乙○○
    借款200萬元外（按此部分未經起訴且不構成犯罪），另基
    於意圖為自己不法所有詐欺取財及行使偽造私文書之概括犯
    意，連續向乙○○訛稱宏陽公司仍欲借款，日後並可充作乙
    ○○應繳房屋價款，甲○○並連同私人借款部分，共開立以
    其自己為發票人之支票2張（票號BE0000000、PA0000000面
    額各為400萬元、200萬元）作為擔保，並於其中票號BE0000
    000之支票背面盜蓋「宏陽公司」印章而偽造「宏陽公司」
    之背書，持向乙○○行使，足生損害於宏陽公司及乙○○，
    並以此方式使乙○○陷於錯誤，先後3次在台北市○○路、
    開封街口之大信證券公司內以支票或匯款方式連同甲○○私
    人借款部分共交付950萬元（第1次350萬元、第2次400萬元
    、第3次200萬元）予甲○○，甲○○得手後，宏陽公司於89
    年4月間交屋予乙○○並進行結算，乙○○應繳納餘額尚有8
    02萬2000元，甲○○為免乙○○向宏陽公司提及上揭伊冒用
    「宏陽公司」名義詐取款項之情事事跡敗露，另向友人簡松
    峰商借遊子心股份有限公司（負責人為簡松峰）開立之票號
    QB0000 000號、付款日為89年6月10日、金額為802萬2000元
    之華南商業銀行公館分行商業本票1紙，以此充作乙○○之
    尾款繳回宏陽公司，宏陽公司並將該本票交與代書潘信，擬
    作為宏陽公司在臺北縣鶯歌鎮「藝品世家」建案貸款清償之
    用。嗣因「藝品世家」貸款案以所有權轉讓他人方式處理完
    成，宏陽公司總經理周曉清認無使用上開本票清償貸款之必
    要，遂指示甲○○於89年7月13日下午1時許，在臺北市中正
    區○○○路○段30號第一銀行總行2樓向潘信取回該本票，斯
    時該本票已為甲○○業務上所持有之物，甲○○唯恐上開本
    票因而遭提示兌現而暴露前情，遂基於意圖為自己不法所有
    業務侵占之概括犯意，將上開本票1紙侵占入己。
  (二)欣豐保全股份有限公司（下稱欣豐公司）於89年5月26日與
    宏陽公司就宏陽公司所有、坐落於臺北市○○區○○路149
    號之建築預定地，訂立停車場租賃契約書，約定租期自89年
    6月1日起至94年3月31日止（共4年10月）、第1年租金為480
    萬元（每月40萬元），經與宏陽公司另應支付予欣豐公司之
    保全費用156萬元抵扣，欣豐公司尚應支付3 24萬元與宏陽
    公司，欣豐公司負責人李佩玲遂於89年5月26日，先在宏陽
    公司內支付2百萬元現金予宏陽公司總經理周曉清，並偕同
    甲○○（代表宏陽公司）欲前往法院公證租賃契約。嗣因公
    證費用如何負擔，雙方無法獲致協議，李佩玲遂於同年5月
    28日在臺北市○○街復興樓餐廳內將其餘124萬元現金交付
    與甲○○。詎甲○○即賡續前揭意圖為自己不法所有業務侵
    占之概括犯意，將該業務上持有之現金124萬元侵占入己，
    旋並借予簡松峰花用。
  (三)宏陽公司因前開「博愛公元」預售建案，依法於88年7月28
    日提撥115萬1319元、存於位在臺北市○○區○○路8號1樓
    之華僑銀行營業部活期存款00000000000000號「宏陽建設博
    愛公元公寓大廈籌備處共同基金」帳戶內，作為博愛公元公
    寓大廈之公共基金，並將存摺及「宏陽建設博愛公元公寓大
    廈籌備處共同基金」、「廖裕輝」（當時宏陽公司之負責人
    ）印鑑分別交由財務經理盧南燕、會計劉秋蘭保管，嗣因盧
    南燕離職，將上開存摺移交由甲○○管理，甲○○並於89年
    11月20日向劉秋蘭取得前開2枚印鑑，旋基於前開意圖為自
    己不法所有詐欺取財及行使偽造私文書之概括犯意，於89年
    11月20日，前往華僑銀行營業部，於存款取款憑條上填寫帳
    號及提領金額115萬元，並盜蓋前開「宏陽建設博愛公元公
    寓大廈籌備處共同基金」、「廖裕輝」2枚印鑑，偽造宏陽
    公司負責人廖裕輝本人或得廖裕輝授權提領上開款項之私文
    書，並持向華僑銀行營業部行員行使，足以生損害於廖裕輝
    及華僑銀行營業部，並以此方式使華僑銀行營業部陷於錯誤
    ，交付現金115萬元與甲○○。
二、案經宏陽公司訴由臺北市政府警察局中正第1分局報告臺灣
    臺北地方法院檢察署檢察官偵查起訴及移送併辦。
    理  由
一、上揭犯罪事實，業據被告甲○○於原審審理訊問時坦承不諱
    ，且：
  (一)事實欄一、(一)之犯罪事實，並核與證人即購屋人乙○○於原
    審審理時（見原審卷(二)第34頁反面、35頁正、反面、36 頁
    反面）；證人即宏陽公司總經理周曉清於偵查中、原審審理
    時（見偵查卷第48頁反面、原審卷(一)第279頁反面、281頁正
    面、原審卷(二)第125頁正面）；證人簡松峰於偵查中、原審
    審理時（見偵查卷第48頁反面、原審卷(一)第102、103頁）；
    證人即前宏陽公司經理胡錦明於原審審理時（見原審卷(一)第
    185頁反面）；證人即前宏陽公司業務課長謝鶯鶯於原審審
    理時（見原審卷(二)第29頁正、反面）；證人即代書潘信於偵
    查中（見偵查卷第57頁正面）之證述相符，復有宏陽公司之
    臺北市政府營利事業登記證、經濟部公司執照影本各1紙（
    見偵卷第23、24頁）、被告之人事資料影本（見偵卷第25頁
    ）、塗悅伸與宏陽公司簽訂房屋土地預定買賣契約書影本3
    份（見偵卷第123頁反面至19 4頁反面）、客戶繳款資料明
    細表3紙（見偵卷第36至38頁）、交屋繳款彙計表影本3紙（
    見偵卷第207至209頁）、土地建物所有權狀影本（見偵卷第
    210至213頁）、客戶代收款收支表影本影本（見原審卷(二)第
    51至53頁）、承諾書影本（見原審卷(二)第48至50頁）、票號
    BE0000000、PA000 0000號支票影本2紙（見原審卷(二)第139
    頁）、華南銀行公館分行90年3月23日華公存字第26號函影
    本、91年3月22日（90）華公存字第046號函正本各乙紙（見
    偵卷第39頁、第242頁）可資佐證。
  (二)事實欄一、(二)之犯罪事實，並核與證人簡松峰、證人即欣豐
    公司負責人李佩玲、證人周曉清等人於原審審理時之證述相
    符（見原審卷(一)第101頁、第129、130頁、第286頁正面），
    復有卷附停車場租賃契約書影本（見原審卷(一)第13 9至140
    頁、第143至144頁）、同意書影本（見原審卷(一)第145頁）
    、公證書影本（見原審卷(一)第141至142頁）、被告簽立之收
    據影本（見原審卷(一)第148頁）、被告於90年6月21日簽立之
    切結書影本（見偵卷第225頁）、證人簡松峰於89年8月25日
    簽立之128萬元本票影本1紙（見原審卷(一)第91頁）可資佐證
    。
  (三)事實欄一、(三)之犯罪事實，並核與證人胡錦明、周曉清、謝
    鶯鶯等人於原審審理時之證述相符（見原審卷(一)第185 頁正
    面、第284頁反面、原審卷(二)第31頁正面），復有華僑銀行
    營業部活期存款00000000000000號「宏陽建設博愛公元公寓
    大廈籌備處共同基金」帳戶存摺影本1紙（見偵卷第226頁）
    、保管書影本（見偵卷第227頁）、華僑銀行營業部93年11
    月15日（93）僑銀營字第436號函附上開帳戶往來明細、存
    款取款憑條影本（見原審卷(一)第292、293頁）、被告所書「
    壹佰壹拾伍萬元整」5次之字樣（見原審卷(二)第42頁）、原
    審91年訴字第3439號判決影本（見原審卷(一)第81至87頁）、
    被告於90年6月21日簽立之切結書影本（見偵卷第228頁）可
    資佐證。
  (四)被告持票號BE0000000支票，背面盜蓋「宏陽公司」印章而
    偽造「宏陽公司」背書向證人乙○○行使，自足以生損害於
    宏陽公司及乙○○；又被告持盜蓋「宏陽建設博愛公元公寓
    大廈籌備處共同基金」、「廖裕輝」印章而偽造之存款取款
    憑條1紙向華僑銀行營業部行員行使，自足以生損害於廖裕
    輝及華僑銀行。
  (五)被告嗣於本院審理時雖翻異前供，改口辯稱︰「華僑銀行11
    5萬元是博愛公元的管理基金，領出來就是要交給博愛公元
    的管理委員會，後來該筆款項就用在公司因為財務危機的個
    案上面。向乙○○借款的部分，也是應公司要求我要處理公
    司的財務危機，所以我出面向乙○○借款，並約定由以後的
    房款扣抵。後來所借的錢也都是用在公司的財務支出上。偽
    造文書部分，公司大、小章都是印鑑的保管人用印之後，把
    資料交給我，並不是我私用公司印文」；「乙○○所繳交80
    2萬2000元尾款是用以塗銷鶯歌建案的貸款，這是我依照胡
    錦明的意思所為。但是這筆款項交給公司之後，怕被新任總
    經理的周曉清移作他用，所以後來就把該筆款項開成支票，
    去塗銷鶯歌建案，第1筆的款項就是我去繳的」云云。
    惟按「被告之自白，非出於強暴、脅迫…．或其他不正之方
    法，且與事實相符者，得為證據」此為刑事訴訟法第156條
    第1項所明定，今上揭犯罪事實既經被告於原審審理時出於
    任意性而為︰「欣豐在89年間有將124萬元租金尾款交給我
    ，我將該租金尾款…借給簡松峰，我知道這是…，是公司的
    錢…。公司並沒有同意將錢借給簡松峰」、「剛開始沒有起
    意侵占，是後來簡松峰說他急用，我才借他」、「他（乙○
    ○）共買3戶，要繳802萬2000元。這筆錢是跟簡松峰拿的台
    支本票，因為之前我將這筆錢用掉」、「我把些錢統統借給
    別人了，…，這筆錢事後都沒有回到公司，所交還的802萬
    本票事後也沒有兌現。向乙○○借的錢都被我用掉了」、「
    我承認有關侵占124、115、802萬元部分」、「這張（BE2O7
    35OO）支票後面的章是我蓋的，這是我們公司的便章，我沒
    有經過公司授權在後面蓋章」等自白之供述（見原審卷(一)第
    55頁正、反面、第135頁；原審卷(二)第38頁正、反面、第39
    頁正面、第125頁正面），並經原審及本院依法定程序調查
    其他必要證據後，認與事實相符，已如前述，則依前開規定
    ，自得資為認定被告犯罪事實之依據，要不待言。至被告上
    開所辯，顯係事後卸責之詞，不足為採則甚明。
  (六)被告雖亦另辯稱嗣後有為宏陽公司貼補鶯歌「藝品世家」建
    案出售他人之價差損失云云，惟查：宏陽公司於87年間，以
    公司員工或其親屬名義，持如附表所示、該公司興建之鶯歌
    「藝品世家」建案中8戶房地，向第一銀行總行、土地銀行
    民權分行共借款6585萬元、並合計設定最高限額抵押權8882
    萬元，上開房地因宏陽公司無力清償借款本金利息，先於89
    年5月16日轉讓與案外人鍾銀城，約定上開債務均由鍾銀城
    負擔，並再無償轉讓臺北市○○街○段8 5號10 樓之10（臺
    北市○○區○○段1小段425地號、2452建號、即宏陽公司「
    博愛公元」建案編號＋K房地）及第22號車位與鍾銀城以資
    貼補，其後，因鍾銀城遲未清償借款或變更債務人，宏陽公
    司復將上開8戶房地連同博愛公元＋K房地、車位索回，交由
    被告處理，上開房地中僅6戶以出售他人方式清償完畢，其
    餘2戶迄未清償等情，業據被告於原審審理時供述明確（見
    原審卷(一)第56頁），復經證人胡錦明、鍾銀城、周曉清等人
    於原審審理時證述屬實（見原審卷(一)第186頁正、反面、第
    215頁正、反面、第283頁正、反面），並有臺北縣樹林地政
    事務所93年11月15日北縣樹地登字第0930015046號函附抵押
    權登記申請書、異動索引資料（見原審卷(三)第1至136頁）、
    第一商業銀行總行營業部93年12月14日一營字第814號函及
    94年8月26日一營字第463號函所附許素瓏、沈錦雲貸款清償
    塗銷資料（見原審卷(二)第81至 116頁、本院卷第71至78頁）
    、臺灣土地銀行民權分行93年11月19日權催字第93000519號
    函附廖裕輝、周文進、郭星美、李敬揚借還款資料（見原審
    卷(二)第8至9頁）、不動產買賣契約書（見偵卷第66頁）、房
    屋土地預定買賣契約書（見原審卷(一)第229至276）、博愛公
    元房地土地建物登記謄本（見偵卷第236、237頁）、臺北市
    建成地政事務所93年11月9日北市建地三字第09331586500號
    函附臺北市○○區○○段1小段425地號土地暨其上2452建號
    建物登記謄本4張、異動索引3張（見原審卷(二)第11至18 頁
    ）等在卷可稽；復查上開房地抵押債權中僅6戶係以出售他
    人方式清償，亦即此等債務之清償，係由他人購屋款項支付
    ，是以，縱如被告所辯：嗣後有補貼出售房地價差損失等語
    ，惟清償塗銷日期最早不超過89年7月14日，最晚則為90 年
    1月20日，距被告上開侵占及詐欺取財時間均已有數月之久
    ，況被告上開詐欺、侵占款項之取得均未獲宏陽公司同意授
    權；甚且先將其中侵占所得128萬元借予案外人簡松峰花用
    ；及為免犯行曝光而向簡松峰借得802萬2千元之支票1紙充
    作乙○○尾款繳回宏陽公司等情，均已如前述。準此，自不
    能僅因被告嗣後有貼補價差損失之情，即為被告有利之認定
    。
  (六)綜上所述，本件事證明確，被告犯行堪予認定，自應依法論
    罪科刑。
二、核被告所為，就被告偽造背書、偽造取款條以詐欺金錢部分
    係犯刑法第216條、第210條之行使偽造私文書罪、第 339條
    第1項之詐欺取財罪，就被告侵占本票、侵占停車場租金部
    分係犯刑法第336條第2項之業務侵占罪。被告就向案外人乙
    ○○訛稱宏陽公司仍欲借款而詐欺得之750萬元部分、及向
    華僑銀行營業部詐取博愛公元公寓大廈公共基金115萬元部
    分，所涉為刑法第339條第1項之詐欺取財罪，公訴及併辦意
    旨疏未注意，認被告此部分係犯刑法第336條第2項之業務侵
    占罪，自有未當，然此等犯行實業經起訴（或為起訴效力所
    及），僅對於所犯罪名之評價有所誤會，復經原審到庭實行
    公訴之檢察官當庭更正起訴法條（見原審卷(二)第127頁），
    且為保障被告之防禦權，自無庸再變更起訴法條，附此敘明
    。盜用印章，為偽造文書之階段行為，不另論罪，偽造私文
    書後持以行使，偽造之低度行為，應為高度之行使行為所吸
    收，應論以行使偽造私文書罪，所犯行使偽造私文書及詐欺
    二罪間，有方法結果之牽連關係，應依刑法第五十五條規定
    從一重之偽造私文書罪處斷。被告多次行使偽造私文書；及
    多次業務侵占犯行；均各時間緊接、方法相近，且所犯各係
    構成要件相同之罪名，顯係各基於概括犯意而為，應各依連
    續犯之規定以一罪論，並加重其刑。被告所犯連續行使偽造
    私文書罪，連續業務侵占二罪間，犯意各別、行為互殊，應
    分論併罰。公訴人雖僅就事實欄一、(二)(三)之犯行提起公訴，
    惟檢察官就犯罪事實一部起訴者，效力及於全部，本件被告
    所犯事實欄一、(一)部分犯罪事實，檢察官以92年度偵續字第
    210號移請併辦，此與已起訴之部分有連續犯之裁判上一罪
    關係，自應併予審判。
三、原審就被告關於行使偽造私文書、詐欺取財之犯罪事實部分
    ，論罪科刑，固非無見，惟查︰原審所認被告連續向乙○○
    詐欺取得950萬元中之200萬元部分，既經被害人乙○○迭次
    於原審及本院審理時證述該筆款項純係被告基於私人情誼以
    其私人名義所借，且事後被告並以位於台北市○○區○○街
    之房屋抵償該借款之事實明確在卷（見原審卷(二)第35頁反面
    、本院卷第23頁、第24頁、第134頁反面），則此部份顯屬
    一般民法上之消費借貸實甚明。原審就此部分論以被告詐欺
    取財之犯行，自有違誤。至該屋價值究否足以抵償該筆200
    萬元之借款，告訴人乙○○是否因此而受有損失，則本為民
    事契約自由原則下，當事人所應承擔之風險，要與刑事罪責
    無涉亦甚明。準此，原判決就此未經起訴之事實，逕行加以
    論罪，實有未洽。再盜取他人之印章持以蓋用，當然產生該
    印章之印文，祇成立盜用印章罪，不應再論以盜用印文罪，
    亦非盜用印章行為為盜用印文行為所吸收，原判決關於被告
    盜蓋「宏陽公司」印章為背書部分，尚論以盜用印文。被告
    上訴意旨就此部分於本院審理中否認犯罪，雖無理由。惟原
    判決此部分既有前揭可議之處，自應由本院將原判決關於行
    使偽造私文書及定應執行刑部分撤銷改判。爰審酌被告犯罪
    之目的、動機、且以盜蓋「宏陽公司」印章為手段、詐欺金
    額甚鉅、所生危害非輕，嗣後又翻異其供，否認犯罪、且迄
    未全數歸還不法所得等一切情狀，量處如主文第二項所示之
    刑。
四、原審就被告關於業務侵占之犯罪事實部分，以其罪證明確，
    本同上見解，適用刑法刑法第56條、第336條第2項，並審酌
    被告犯罪之目的、動機、手段及侵占金額甚鉅、所生危害非
    輕，且迄未全數歸還不法所得等一切情狀，量處被告有期徒
    刑一年，認事用法並無不合，量刑亦屬適當。被告上訴意旨
    就此部分否認犯罪，指摘原判決不當，為無理由，應予駁回
    。
五、上開撤銷改判之行使偽造文書部分，與駁回上訴之業務侵占
    部分，定其應執行。末按刑法第二百十九條所定不問屬於犯
    人與否沒收之者，以偽造之印章、印文或署押為限，盜用者
    不在其列，被告在票號BE0000000支票背面盜蓋「宏陽公司
    」印章為背書、及盜蓋「宏陽建設博愛公元公寓大廈籌備處
    共同基金」、「廖裕輝」印鑑之存款取款憑條；其上之印文
    係盜蓋，均不予宣告沒收，且取款憑條業已華僑銀行營業部
    行員行使而不復為被告所有，爰不予沒收，亦併此敘明。
六、公訴意旨另以：被告明知鍾銀城向宏陽公司承購坐落於臺北
    縣鶯歌鎮○○街之「藝品世家」8戶，信託登記於沈錦雲等
    5人名下，約定價金為5500萬元，但該8戶房地因設定抵押擔
    保銀行6550萬元之貸款，尚有1050萬元差額未清償，因此，
    宏陽公司與鍾銀城協議將博愛公元編號＋K房屋及地下3樓停
    車位1格讓與鍾銀城後，由鍾銀城承受前開貸款抵押全部，
    並約定1個月內辦理完成一切手續，然於移轉博愛公元之房
    屋及停車位後，鍾銀城遲未向銀行辦理承受藝品世家8戶房
    地之貸款等事實，竟意圖為自己不法之所有，利用自己職務
    上負責此件交易之便，建議鍾銀城將前開博愛公元之房屋及
    停車位登記返還於宏陽公司，惟未將前開博愛公元之房屋及
    停車位登記於宏陽公司，反而為清償自己積欠簡松峰之債務
    ，將前開博愛公元之房屋及停車位以侵占之意思，於89年11
    月27日，登記於簡松峰名下，因認被告此部分亦涉有刑法第
    336條第2項之業務侵占罪嫌。惟查：
  (一)宏陽公司於87年間，以公司員工或其親屬名義，持如附表所
    示、該公司興建之鶯歌「藝品世家」建案中8戶房地，向第
    一銀行總行、土地銀行民權分行共借款6585萬元、並合計設
    定最高限額抵押權8882萬元，上開房地因宏陽公司無力清償
    借款本金利息，先於89年5月16日轉讓與案外人鍾銀城，約
    定上開債務均由鍾銀城負擔，並再無償轉讓臺北市○○街○
    段85號10樓之10（臺北市○○區○○段1小段425地號、2452
    建號、即宏陽公司「博愛公元」建案編號＋K房地）及第22
    號車位與鍾銀城以資貼補，其後，因鍾銀城遲未清償借款或
    變更債務人，宏陽公司復將上開8戶房地連同博愛公元＋K房
    地、車位索回等情，業經原審認定如前。
  (二)上開臺北市○○街○段85號10樓之10（臺北市○○區○○段1
    小段425地號、2452建號、即宏陽公司「博愛公元」建案編
    號＋K房地）房地，嗣於89年11月27日移轉登記於案外人簡
    松峰名下，旋於89年12月14日遭假扣押，並於93年8月31日
    拍賣等情，有前開房屋土地預定買賣契約書（見原審卷(一)第
    229至276）、臺北市建成地政事務所93年11月9日北市建地3
    字第09331586500號函附異動索引表（見原審卷(二)第16至18
    頁）在卷可稽，然上開移轉登記於簡松峰名下之事，係宏陽
    公司總經理周曉清指示被告辦理，並非被告恣意擅為，詎簡
    松峰本身亦有大量欠款，方遭他人查封拍賣等情，業據被告
    、證人簡松峰、周曉清分別於原審審理時供、證述明確（見
    原審(一)第56頁、第105頁、第283頁正面、第287頁反面）。
    是此部分事實，並無公訴意旨所指被告私下將房地移轉與簡
    松峰以清償先前借款之侵占犯行甚明。又此部分犯罪嫌疑雖
    有不足，惟公訴意旨既認此部分與前揭論罪科刑部分有連續
    犯裁判上一罪關係，爰不另為無罪之諭知。
據上論斷，應依刑事訴訟法第368條、第369條第1項前段、第364
條、第299條第1項前段，刑法第56條、第216條、第210條、第33
9條第1項、第55條、第51條第5款，罰金罰鍰提高標準條例第1條
前段，判決如主文。
本案經檢察官許仲瑩到庭執行職務。
中    華    民    國    95    年    6     月    7     日
                  刑事第6庭   審判長法  官  林  堭  儀
                                    法  官  蔡  聰  明
                                    法  官  王  炳  梁
以上正本證明與原本無異。
如不服本判決，應於收受送達後十日內向本院提出上訴書狀，其
未敘述上訴之理由者並得於提起上訴後十日內向本院補提理由書
（均須按他造當事人之人數附繕本）。
                                    書記官  潘  大  鵬
中    華    民    國    95    年    6     月    8     日
附錄：本案論罪科刑法條全文
刑法第2百十條：
偽造、變造私文書，足以生損害於公眾或他人者，處5年以下有
期徒刑。刑法第2百1十6條行使第2百十條至第2百十5條之
文書者，依偽造、變造文書或登載不實事項或使登載不實事項之
規定處斷。
刑法第3百3十6條：
對於公務上或因公益所持有之物，犯前條第1項之罪者，處1年
以上7年以下有期徒刑，得併科5千元以下罰金。
對於業務上所持有之物，犯前條第1項之罪者，處6月以上5年
以下有期徒刑，得併科3千元以下罰金。
前2項之未遂犯罰之。
刑法第3百3十9條：
意圖為自己或第3人不法之所有，以詐術使人將本人或第3人之
物交付者，處5年以下有期徒刑、拘役或科或併科1千元以下罰
金。
以前項方法得財產上不法之利益或使第3人得之者，亦同。
前2項之未遂犯罰之。
附表
┌──┬────────────┬──────┬───────┬─────┐
│編號│地號、建號              │名義上所有人│借款銀行      │是否清償塗│
│    │門牌號碼                │（即債務人）│借款金額      │銷？      │
│    │                        │            │最高限額抵押權│          │
├──┼────────────┼──────┼───────┼─────┤
│ 1  │鶯歌鎮○○段尖山埔小段  │許素瓏      │1銀總行營業部 │89.7.14劉 │
│    │廿7地號、2117建號       │            │820萬元       │淑圓還款清│
│    │鶯歌鎮○○街95巷5號     │            │980萬元       │償塗銷    │
├──┼────────────┼──────┼───────┼─────┤
│ 2  │鶯歌鎮○○段尖山埔小段  │宏陽公司    │土銀民權分行  │90.1.20曹 │
│    │廿7地號、2118建號       │（負責人    │660萬元       │孟夏、簡素│
│    │鶯歌鎮○○街95巷7號     │廖裕輝）    │1122萬元      │琴借款清償│
│    │                        │            │              │塗銷      │
├──┼────────────┼──────┼───────┼─────┤
│ 3  │鶯歌鎮○○段尖山埔小段  │同右        │土銀民權分行  │同右      │
│    │廿7地號、2119建號       │            │660萬元       │          │
│    │鶯歌鎮○○街95巷9號     │            │1122萬元      │          │
├──┼────────────┼──────┼───────┼─────┤
│ 4  │鶯歌鎮○○段尖山埔小段  │同右        │土銀民權分行  │同右      │
│    │廿7地號、212０建號      │            │660萬元       │          │
│    │鶯歌鎮○○街95巷十1號   │            │1122萬元      │          │
├──┼────────────┼──────┼───────┼─────┤
│ 5  │鶯歌鎮○○段尖山埔小段  │李敬揚      │土銀民權分行  │未清償    │
│    │廿7地號、2121建號       │            │800萬元       │已於92.6.1│
│    │鶯歌鎮○○街95巷十3號   │            │960萬元       │0拍賣抵償 │
├──┼────────────┼──────┼───────┼─────┤
│ 6  │鶯歌鎮○○段尖山埔小段  │沈錦雲      │1銀總行營業部 │89.7.14-20│
│    │廿7地號、2122建號       │            │1155萬元      │富邦銀行迴│
│    │鶯歌鎮○○街95巷十5號   │            │1386萬元      │龍分行借款│
│    │                        │            │              │塗銷      │
├──┼────────────┼──────┼───────┼─────┤
│ 7  │鶯歌鎮○○段尖山埔小段  │郭星美      │土銀民權分行  │90.1.201  │
│    │廿7地號、2124建號       │            │980萬元       │銀鶯歌分行│
│    │鶯歌鎮○○街95巷8號     │            │1176萬元      │代償塗銷  │
├──┼────────────┼──────┼───────┼─────┤
│ 8  │鶯歌鎮○○段尖山埔小段  │周文進      │土銀民權分行  │未清償    │
│    │廿7地號、2126建號       │            │850萬元       │90.12.18讓│
│    │鶯歌鎮○○街95巷十2號   │            │1020萬元      │與債權及擔│
│    │                        │            │              │保品與臺灣│
│    │                        │            │              │金聯資產管│
│    │                        │            │              │理公司    │
└──┴────────────┴──────┴───────┴─────┘


司法院資訊處製作；財團法人民間司法改革基金會備份。
